# 请教陈版：免税补贴收入是否确认递延所得税负债？

提问人：xiongmao12 时间：2012-08-22 21:43:09
陈版，理论上说用免税的补贴收入所形成的资产的摊销或者费用是不能税前抵扣的，也就是这些补贴收入虽然暂时免税，但是未来形成费用的时候是要纳税调增的，那么是不是在收到时要确认一笔递延所得税负债？我觉得理论上应当确认，但是实物中却基本没见到有人针对免税的补贴收入确认递延所得税负债。请问陈版是我理解错了么？

回答人：chenyiwei
属于不征税收入的财政资金，在收到时应确认递延所得税负债。在后续作为补助对象的相关支出在会计上计入损益（相应纳税调增）
时转回。 属于免税收入的财政资金，收到时不存在暂时性差异，不涉及递延所得税负债的确认问题。

回答人：chenyiwei
回复 xiongmao12 的帖子
免税收入如果对应于资产或者未来发生的费用的，收到时（初始确认时）在会计上贷记递延收益，不立即影响当期损益；税务上也不影响当期应纳税所得额，所以基于“初始确认豁免”，虽然初始确认时形成的递延收益的账面价值和计税基础存在差异，但不确认递延所得税。
应税收入在收到时计入应纳税所得额，所以不适用“初始确认豁免”，应确认递延所得税。

提问人：xiongmao12 时间：2012-08-23 17:43:49
回复 chenyiwei 的帖子
陈版主，我的理解跟 3 楼相同。不征税收入无暂时性差异，而免税收入应当递延。想请您在确认一下是我们理解错了么？多谢陈版指导！

回答人：chenyiwei
抱歉，我上面回答有误。应是免税收入、不征税收入均无需确认递延所得税负债；应税收入应确认递延所得税资产（在符合确认条件的前提下）。感谢指正。